臺灣臺北地方法院刑事判決　　　　　　　　　　　　　九十年度訴字第一一五七號
　　公　訴　人　臺灣臺北地方法院檢察署檢察官
　　被　　　告　庚○○
　　　　　　　　戊○○
右列被告因公共危險等案件，經檢察官聲請簡易判決處刑（九十年度偵字第九二六二
號），本院認為不宜以簡易判決處刑，改依通常程序審理，本院判決如左：
    主    文
庚○○、戊○○共同壅塞陸路，致生往來之危險，各處有期徒刑參月，如易科罰金均
以參佰元折算壹日。
    事    實
一、庚○○、戊○○、丙○○、丁○○（丙○○及丁○○由本院另行審理）均係「全
    民計程車司機聯誼會」會員，因八十八年十二月二十四日上午六時許，「全民計
    程車司機聯誼會」所屬會員，在臺北市○○○路○段一六０號「錢櫃ＫＴＶ」大
    門前，因排班行車糾紛，遭數名男子持棍毆打受傷，丙○○駕駛車號Ｂ六—二二
    二號營業小客車、戊○○駕駛車號Ｈ二—○一五號營業小客車、丁○○駕駛車號
    Ｂ六—八八八號營業小客車、庚○○駕駛車號Ｇ二—六八五號營業小客車分別到
    場後，為示聲援、關切，明知忠孝東路四段係台北市○○○道、車流量極為頻繁
    ，在該路段任意停放車輛、佔用道路，將使參與道路使用之公眾，發生往來之危
    險，竟與同屬「全民計程車司機聯誼會」之會長甲○○（車號Ｂ三—三九二號，
    另案經臺灣板橋地方法院判處有期徒刑一年）、會員之汪進發（車號ＴＢ—九九
    二號）、林一銘（車號Ｇ六—八二七號）、蕭裕忠（車號Ｅ六—八七八號）、賴
    添木（車號Ｇ三—四二０號）、曾光榮（車號Ｃ八—五三０號）、鄭崇賢（車號
    ＢＵ—四四二六號），及其他已成年真實姓名不詳之計程車司機七十餘人（均未
    據起訴），共同基於以在道路上任意停放所駕駛之計程車、佔用道路之方法致生
    往來危險之犯意聯絡，於八十八年十二月二十四日上午六時許起，以七十餘輛計
    程車圍堵、壅塞忠孝東路四段一七０巷口起至敦化南路口止之忠孝東路車道，造
    成忠孝東路四段東西二向交通為之癱瘓，並拒絕配合警方要求將車駛離。因而部
    分騎乘機車之民眾為趕赴上班，被迫在圍堵之車隊間隙穿梭、與大型車爭道，其
    他民眾則因無法通過，或改道行駛，或受困車隊中無法動彈，長達數小時之久，
    致生人車往來之危險，幸經警方一再疏通指揮，始未發生事故。嗣於同日上午九
    時許經會長甲○○宣布解散，「全民計程車司機聯誼會」車輛方始散開離去，恢
    復該路段通行。
三、案經臺灣板橋地方法院檢察署檢察官自動檢舉後呈請臺灣高等法院檢察署令轉臺
    灣台北地方法院檢察署檢察官偵查起訴。
    理  由
一、訊據被告庚○○、戊○○固分別坦承於前揭時地分別駕駛車號Ｇ二—六八五號營
    業小客車以及Ｈ二—○一五號營業小客車、抵達忠孝東路後，停放於忠孝東路四
    段「錢櫃ＫＴＶ」附近，惟均矢口否認有與其他「全民計程車司機聯誼會」車輛
    壅塞陸路，造成其他車輛往來危險之故意，被告庚○○辯稱：那時他剛好去排班
    ，看到有人受傷，將傷者送到醫院後再回來，看看有無其他人需要幫忙，但回來
    時，交通就受管制了等語，被告戊○○則辯稱：他是經過忠孝東路的「錢櫃ＫＴ
    Ｖ」時，看到有車子發生車禍，他當時並沒有併排，後來他停下來看發生什麼事
    ，後來他的車子被其他車子圍住，他的車子都不能走了等語。經查：
（一）八十八年十二月二十四日，在臺北市○○○路○段一六０號「錢櫃ＫＴＶ」大
      門前，因「全民計程車司機聯誼會」自當日上午六時許起，有七十餘輛計程車
      任意併排停放，圍堵、壅塞忠孝東路四段一七０巷口起至敦化南路口止之忠孝
      東路車道，造成忠孝東路四段東西二向交通為之癱瘓，而被告庚○○、丙○○
      、戊○○、丁○○及「全民聯誼會」會長甲○○所駕車號分別為Ｇ二—六八五
      號、Ｂ六—二二二號、Ｈ二—○一五號、Ｂ六—八八八號、Ｂ三—三九二號之
      營業小客車亦皆在包圍區內併排停放，被告四人更先後下車察看之事實，業據
      被告庚○○、戊○○、丙○○、丁○○供述綦詳，並經證人即「全民聯誼會」
      會長甲○○於台灣板橋地方法院八十九年度訴字第五三五號公共危險等案件審
      理中供認明確，此經本院核閱該卷無訛，並有蒐證照片四十四紙（附於臺灣板
      橋地方法院八十九年訴字第五三五號卷宗）、蒐證錄影帶六捲可資佐證。
（二）再本院當庭履勘蒐證錄影帶，並製作履勘筆錄，其中錄影帶第一捲：現場很多
      人爭吵，其中電視台新聞畫面，有多部的計程車圍堵忠孝東路。有四名計程車
      司機送醫院，其中有一輛計程車車牌Ｂ六二二二的車子（被告丙○○的車子）
      橫放在道路上面，阻擋車子行進，機車必須從二台計程車前後中間穿入。第二
      捲錄影帶：在六點十分時，警車來到。被告戊○○的車子車號：Ｈ二—○一五
      ，在六點十八分時，到ＫＴＶ的門口，車子斜停放在忠孝東路ＫＴＶ的門前。
      六點三十分時，忠孝東路已經併排二排的車子，那時甲○○來到現場。六點四
      十分時，忠孝東路併排三排的車子。在六點四十五分時，忠孝東路只剩下一線
      道可供車子行走。第四捲錄影帶：忠孝東路都無法行駛，甲○○叫車子讓開二
      道給其他的車子行駛，被告丙○○的車號：Ｂ六—二二二，車子斜停在ＫＴＶ
      的對面。第五捲錄影帶：被告庚○○Ｇ二—六八五的車子停放在忠孝東路第二
      排計程車車陣後的最後面。忠孝東路當時還剩下一個車道可以行駛。被告丁○○的車號Ｂ六—八八八車子斜放在忠孝東路上。Ｃ八—五三八的車子斜放在車
      道上，擋住車子的行走。ＢＵ—一二六的車子、Ｈ二—０一五的車子停放在車
      陣裡面。甲○○叫其他的計程車司機，離開現場去做生意。只是叫大家保持聯
      絡，如果需要的話，隨時來處理。警方呼籲計程車司機趕快將車子駛離現場，
      其他請交給警方來處理。第六捲錄影帶：計程車司機聚集在一起，與警察發生
      糾紛，有推擠的動作。忠孝東路被計程車封鎖起來，警方叫甲○○讓出二線道
      讓車子通過。那時計程車司機都下車，他們的車子都停放在對面的車道（分別
      見本院九十年十二月二十四日、九十一年一月二十八日訊問筆錄），可知當時
      在場集結之「全民計程車司機聯誼會」計程車均係因見同屬聯誼會之計程車發
      生事故或集結之情形而參與圍堵、壅塞陸路之行為，與甲○○於另案所供稱「
      （為何廣播說有人受傷送醫院，為何你們反而去『錢櫃ＫＴＶ』？）我們的習
      慣是先到現場處理」、「群眾是關心傷者才到現場」（見臺灣板橋地方法院八
      十九年訴字第五三五號八十九年五月二十六日訊問筆錄），及其前揭所供「全
      民計程車司機聯誼會」司機不信任警方、習於以集結車隊之方式聲援、造勢，
      暨被告自承「現場主要由我與對方協調」、「（當天現場如何解散？）我宣布
      在場的司機解散」（見臺灣板橋地方法院八十九年訴字第五三五號八十九年四
      月二十八日訊問筆錄），與證人己○○即敦化南路派出所警員於本院調查時證
      稱：「‧‧‧那時我去時現場時，有六、七部的計程車聚集，我們警員到現場
      時，計程車司機說：如果不把人交出來，車子就不走。等我們把人帶出來要上
      警車時，他們就把車開出來，堵住警車，那時他們有叫其他的計程車過來，大
      約有四、五十部的計程車。我從進去ＫＴＶ到出來半個小時後，大約有四十部
      的計程車。後來我們就請求其他警員支援，後來警察陸陸續續到達，計程車也
      陸陸續續到達現場，那時大約早上七點左右。那時是車輛顛峰時段」、「剛開
      始他們是併排，一直停到忠孝東路四段一百七十巷，等到支援的警力到達時，
      甲○○也來了，甲○○要求要和嫌犯對話，計程車那時停放情形，只剩下內側
      一個車道，可以行進，後來經過我們員警疏導後，他們才退出一個車道」等語
      ，又證人即當天到場處理之台北市政府警察局大安分局刑事第三組組長乙○○
      到庭結證稱：後來計程車越來越多，其中有二部計程車橫放堵住台北市○○○
      路與忠孝東路一七０巷口，當時道路堵住車輛都無法前進，後來我們同意把警
      車的玻璃搖下一點，讓嫌犯和甲○○對話等語（分別見本院九十年十二月二十
      四日訊問筆錄），等情互核可知，被告庚○○、丙○○、戊○○、丁○○與會
      長甲○○以及當日到場集結之「全民計程車司機聯誼會」車輛顯然均有圍堵並
      壅塞陸路之犯意聯絡，而計程車司機平日即經常利用道路、攬客營生，對於道
      路交通安全規則禁止任意停車之相關規定應極熟稔，亦應深知陸路壅塞將造成
      來往車輛、行人之不便及危險，足認在現場集結之「全民計程車司機聯誼會」
      司機均有以在道路上任意停放所駕駛之營業小客車、佔用道路之方法致生往來
      危險之犯意聯絡無疑。
 （三）又按快車道不得停車，道路交通安全規則第一百十二條第一項第一款、第一
       百十一條第一款定有明文，上午六時至九時正值民眾上學、上班時間，車流
       量極大，而忠孝東路四段更為台北市○區○○○道，被告庚○○、戊○○將
       車輛任意停放，壅塞陸路，明顯妨礙其他車輛通行，因而部分騎乘機車之民
       眾為趕赴上班，被迫在圍堵之車隊間隙穿梭、與大型車爭道，其他民眾則因
       無法通過，或改道行駛，或受困車隊中無法動彈，長達數小時，極易發生碰
       撞等意外，足以造成其他車輛往來之危險，並有前開蒐證錄影帶可佐，是被
       告庚○○、戊○○前開所辯，無非事後飾卸之詞，其與在前揭時地集結台北
       市○○○路之「全民計程車司機聯誼會」司機基於犯意聯絡，而有壅塞陸路
       ，致生往來危險之犯行，已堪認定。
（四）綜據上述，本件事證明確，被告庚○○、戊○○之犯行灼然無疑，自應依法論
      科。
二、核被告庚○○、戊○○所為，係犯刑法第一百八十五條第一項之妨害公眾往來安
    全罪。被告庚○○、戊○○、丁○○、丙○○，與會長甲○○及其他會員汪進發
    、林一銘、蕭裕忠、賴添木、曾光榮、鄭崇賢以及其他已成年真實姓名不詳之計
    程車司機七十餘人，就右揭公共危險犯行，互有犯意之聯絡及行為之分擔，均為
    共同正犯。被告行為後，原刑法第四十一條易科罰金之規定，已經於九十年一月
    十日由總統修正公布將其適用範圍擴大為最重本刑五年以下有期徒刑之罪，並於
    同年月十二日生效，是本件本院對被告所量處如主文所示之刑，即應依刑法第二
    條第一項前段規定，適用修正後對被告為有利之刑法第四十一條第一項之規定諭
    知易科罰金之折算標準，應予說明。爰審酌被告庚○○、戊○○以會員遭人毆打
    、到場關心為由，無視於警方之指揮及處理、不顧公眾往來安全，竟與其他會員
    隊於上班、上學之交通尖峰時間，圍堵台北市東區○○○○道藉以造勢，視法律
    如無物，嚴重危害社會秩序與安全，犯後猶否認犯行等一切情狀，應分別各量處
    如主文所示之刑，並均諭知易科罰金之折算標準，以示懲誡。
據上論斷，應依刑事訴訟法第四百五十二條、第二百九十九條第一項前段，刑法第二
條第一項前段、第一百八十五條第一項、第二十八條、第四十一條第一項前段，罰金
罰鍰提高標準條例第一條前段、第二項，判決如主文。
本案經檢察官柯宜汾到庭執行職務。
中    華    民    國    九十一        年  四    月    二十九            日
                                      臺灣臺北地方法院刑事第三庭
                                          法  官  陳  德  民
右正本證明與原本無異。
如不服本判決，應於判決送達後十日內，向本院提出上訴狀。
                                          書記官  楊  秋  鈴
中    華    民    國    九十一        年  四    月    二十九            日
附錄本案論罪科刑法條全文
中華民國刑法第一百八十五條
 (妨害公眾往來安全罪)
損壞或壅塞陸路、水路、橋樑或其他公眾往來之設備或以他法致生往來之
危險者，處五年以下有期徒刑，拘役或五百元以下罰金。
因而致人於死者，處無期徒刑或七年以上有期徒刑。致重傷者，處三年以
上十年以下有期徒刑。
第一項之未遂犯罰之。
